# 请教陈版，关于盈利预测与可抵扣暂时性差异

提问人：Manson_Luci 时间：2016-07-12 17:40:51
某公司重组业务中的盈利预测报告显示未来几年预测均为盈利，但相关可抵扣亏损与其他减值的递延所得税却未确认，导致盈利预测情况与递延所得税考虑的未来可抵扣暂时性差异相差较大。理由是递延所得税的可抵扣暂时性差异应该是很可能大于50%，但盈利预测是基于历史以及未来的预期作出的盈利预测，具有不确定性。我认为这样难以解释，不知道陈版是否觉得有问题？有什么建议吗？
谢谢

回答人：chenyiwei
如你所说，这个问题存在逻辑矛盾，或者是表明盈利预测过于乐观，或者表明存在递延所得税资产确认方面的会计差错（当然也可能两者皆有），公司的解释很难令人信服。因此，公司应当对盈利预测和/或可抵扣亏损相关递延所得税资产确认的会计处理作出调整。 资产减值准备的递延所得税资产是否确认的问题，可能会存在能否提供税法所要求的税前扣除证据方面的顾虑，对此请参考《瑞华研究 2010 ～ 2014 汇编》之“问题2-3-1（就计提资产减值准备所导致的暂时性差异确认递延所得税资产时应考虑的因素）”所述原则予以处理。